臺灣臺中地方法院刑事判決　　　　　　　　　　　　九十三年度易字第二三八號
　　公　訴　人　臺灣臺中地方法院檢察署檢察官
　　被　　　告　己○○
　　選任辯護人　李清輝律師
　　　　　　　　張國隆律師
右列被告因侵占案件，經檢察官提起公訴（九十三年度偵字第五七二０號），本院判
決如左：
    主  文
己○○連續意圖為自己不法之所有，而侵占對於業務上所持有之物，處有期徒刑拾月
。
    事  實
一、己○○自民國九十一年六月六日起受僱東雅電子股份有限公司（下稱東雅公司）
    擔任業務員，並於九十二年六月間該公司臺中大墩直營門市部（設於臺中市○○
    路九五八號）成立之日起，至九十二年六月三十日止，任該門市部店務長，負責
    店務之擴張管理及將貨款收回後繳回公司入帳之業務，為從事業務之人。竟基於
    意圖為自己不法所有之概括犯意，分別於九十二年六月二十五日及九十二年六月
    二十八日，在臺中大墩直營門市部上址，連續將門市人員丙○○收回交付，而為
    己○○業務上持有之銷售款新臺幣（下同）七萬八千元（係居住在臺中市南屯區
    ○○○街九十三號之林瑞得購買家庭劇院組音響八萬元之尾款）及二十萬六千九
    百元（係居住在南投縣埔里鎮○○路三五三號之許明成購買電漿電視及點唱機共
    二十一萬六千九百元之尾款），予以侵占入己，未繳回公司。嗣經東雅公司會計
    人員查帳後始悉上情。
二、案經東雅公司代表人戊○○委由丁○○訴由臺灣臺中地方法院檢察署檢察官偵查
    起訴。
    理  由
一、訊據被告己○○對於其在右開時間擔任東雅公司臺中大墩直營門市部店務長，負
    責店務之擴張管理及將貨款收回後繳回公司入帳之業務，該門市部確實於九十二
    年六月二十二日有填載訂購家庭劇院組音響、電漿電視及點唱機之銷貨單等情並
    不爭執，惟矢口否認有何業務侵占犯行，辯稱：案發當時公司方面是由伊或丙○○負責將收回之貨款繳回公司，本案丙○○是否有去安裝該二筆產品，伊並不清
    楚，因為丙○○並未拿裝機申請單給伊簽名，伊雖然知道丙○○與乙○○一起去
    裝機，但並不確知他們裝何處的產品，故伊並不知道他們有裝該二筆交易產品，
    也未從丙○○處收到該二筆貨款，並無業務侵占之犯行云云。惟查：
  (一)右開事實，迭據告訴人具狀及其代理人丁○○於偵訊時指訴綦詳，並經證人丙○○於偵訊時歷次證述及本院審理時證陳：伊係在九十二年七月份才正式接任店長
    ，被告算是代理店長，但他在六月底、七月初連續請假，該二筆交易都是在九十
    二年六月二十二日談成，總價款分別為八萬元及二十一萬六千九百元，客人林瑞
    得交付訂金二千元現款，許明成則以刷卡支付訂金一萬元，伊於同年月二十五日
    前往林瑞得位於臺中市○○○街九十三號處裝機完成，當場收到尾款七萬八千元
    ，就拿回店裡交給被告，另在同年月二十七日前往南投縣埔里鎮幫許明成裝機畢
    後，收到尾款二十萬六千九百元，當時已經是晚上十點多，門市部已經打烊，貨
    款遂由伊先保管，翌日上午才交給被告收受等詞歷歷。此外，復有告訴人所提系
    爭二筆交易之銷售及匯款明細、銷貨單、裝機紀錄、銷售發票、客戶對帳單及送
    貨單等件為證。足見告訴人指訴被告有自丙○○處收受系爭二筆款項卻未繳回公
    司乙情，並非子虛烏有。
  (二)雖被告辯稱案發時丙○○就是店長，而在臺中大墩直營門市部最終收取貨款者不
    是伊即為丙○○，其根本不知道丙○○有與乙○○外出裝機，因而也未收到該二
    筆款項云云。
  1.惟證人乙○○於偵訊時具結證稱：「（丙○○在臺中【大墩】直營店職務？）原
    來他也是門市人員，那邊本來沒有店長，由己○○管理，他是店務長，負責管理
    中區所有店的店務，財務也是他管理，一直到七月初丙○○才接店長」、「（六
    月二十五日及六月二十七日你與丙○○去安裝卡拉ＯＫ及電漿電視的事情，己○○是否知情？）應該有跟他報告，因為我們去哪裡都要跟他說」、「（去裝機程
    序？）要裝機人員先填裝機申請單，傳真到臺北公司，核准後就可以去裝設，總
    公司是由副理簽核」、「（督導是否要在申請單上簽名？）不用」、「（收來貨
    款是由誰掌管？）六月是己○○，七月之後才換丙○○」、「（當時收來貨款是
    否交給己○○？）是」、「（六月份匯款給總公司都是己○○所為？）有時他會
    委託我們去匯」等語明確（參九十三年度偵字第五七二０號卷第八三頁以下筆錄
    ）。於本院九十三年十一月二十四日審理時則更具結證述：伊約於九十二年六、
    七月任職於東雅公司，約作二個月即離職，當初是被告與伊面談，但不知最後決
    定僱用伊為何人，當時在臺中大墩直營門市部之員工共有被告、丙○○、伊及另
    位新進人員，所收取的全部款項都要交給被告，因為在開幕前及開幕期間被告職
    務為店務長，他的職階比丙○○高，伊等很自然將全部款項交給他，因為錢都是
    被告在管理，被告有無叫伊匯款回總公司伊已經忘記了，但丙○○有叫伊匯款回
    總公司二、三次，但時間在何時已經忘記了，通常是在收款達到七、八萬元或十
    幾萬元就會匯款回總公司（參本院卷第一二九頁至第一五一頁筆錄）等情。
  2.另證人即東雅公司經理甲○○於本院同日審理時，亦具結證述：案發當時伊是擔
    任東雅公司門市主管，也有管理臺中大墩直營門市部之業務管理；客戶下訂單後
    ，門市人員會出具銷貨單，並於確認裝機日期後填載裝機申請單，再回傳公司，
    該裝機申請單一定要經由店主管（店長）即被告簽名，但填載該裝機申請單只是
    公司配合裝機人員外出裝機費用，用以計算業務員之裝機獎金，並非代表出貨之
    依據，只要經過伊及副理留俊卿之簽核後仍然可以外出裝機，因為有時店長不在
    或休假，店長可能就沒有簽名，而出貨與否係根據銷售單並非裝機申請單；但依
    理，店長只要看到銷貨單，就應該知道有該筆交易，而裝機人員於裝機收款後應
    於當日或翌日見到店主管（被告）就應當交付款項予其收受；至銷貨單並非必須
    經由店長簽名，若接洽人員業已交易成功，並由接洽人員簽名傳真回公司經由伊
    簽核後也可以銷貨（出貨），亦即，接洽人員可以跳過店長直接傳真銷貨單到總
    公司去出貨，但照理講店長應該要知道；且依公司規定，銷貨單是聯號，可以作
    廢但不能撕掉，如作廢也要留存，主管看出貨單的內容及編號就可以去追蹤貨物
    的流向及入帳與否，而門市部的銷貨單都由店主管保管，雖然店內員工都可以寫
    銷貨單，但店主管要負責控管，每一本銷貨單書寫完畢，再由店主管拿回總公司
    換新，當時臺中大墩直營門市部並沒有其他員工，也沒有機會可以將該銷貨單帶
    回總公司換新，因為通常都是店主管回總公司開會時順便帶回；一般而言，各店
    都放置一本發票，除新人外之店主管、資深員工、更高主管都可以開立，於收款
    完畢再開立發票交予客戶收執，正常開立發票日即為裝機日期，但裝機人員或店
    員當時未開具或應客戶要求，都有可能延緩開具，伊公司是有規定不可以將本月
    銷售業績當作次月業績來開立發票，但若門市部匯款回總公司之時間為次月時，
    總公司也無法查證，所以如果他們有匯回來還是作次月的帳，至於系爭二筆交易
    ，其中一筆九十二年六月二十七日自客戶許明成處收得之貨款，卻開立同年七月
    十一日之發票，有可能是因為月底，店主管將該發票本帶回總公司去，無法開立
    ，所以才開隔月發票；臺中大墩直營門市部並沒有會計，是由總公司會計負責作
    帳，門市部每日以手寫資料傳真回總公司，總公司會計將該資料輸入電腦，該系
    統直接連結到倉庫的電腦系統，倉庫會直接出貨，入帳部分也是由門市將匯款回
    總公司的水單（即銷貨單）傳真至總公司，水單上會註記銷售何筆貨物，會計人
    員再輸入電腦銷帳，負責此部分作業之門市部人員就是店主管即被告等情（參本
    院卷第八六頁至第一０五頁筆錄）。
  3.足見依證人乙○○、甲○○上開所述，在被告擔任臺中大墩直營門市部店務長期
    間，被告係該店職階最高者，因而在其任職該職務期間，仍均管理該臺中大墩直
    營門市部營業狀況，並負責將所收回貨款均繳回總公司之業務至明，核與告訴代
    理人丁○○及證人丙○○所述相符。被告辯稱丙○○在九十二年六月三十日任職
    該臺中大墩直營門市部店長職務之前，也有經手將收回款項繳回公司之職務，並
    非只有伊一人云云，顯無可採。而縱使在證人丙○○任職該店店長之前，曾經手
    匯款回總公司之業務，無非在將款項收回交付被告點清後，由被告指示其前往匯
    款，此觀證人乙○○於偵訊時亦證述在九十二年六月份匯款回總公司都是被告去
    匯款，有時他也會委託伊去匯款（雖其於本院審理時證稱忘記被告有無叫伊去匯
    款，只記得丙○○有叫伊去匯款，但亦稱不知該時間為何等情。縱使證人乙○○
    於本院審理時為上開證述內容，然其亦明確證稱當時被告才是臺中大墩店之最高
    職階者，所有款項最後都要交給他，可見其在偵訊所言，被告曾叫伊去匯款乙情
    應非憑空杜撰），證人乙○○亦與證人丙○○有類似情況，均曾受被告指示前去
    銀行匯款回總公司，惟究不能以此逕行認定案發當時，在被告丙○○尚未擔任該
    店店長時，有職司將收回款項匯回總公司之業務至明。
  (三)而就九十二年六月二十五日證人丙○○與證人乙○○一同前往林瑞得處裝機後取
    回尾款七萬八千元等情，其二人於本院審理時均僅證稱該日二人確實有到該處裝
    機，該次客戶有交付七、八萬元現款給證人丙○○收受，至於詳細時間及情形則
    均不記得等語，證人乙○○更證稱案發該段期間曾與證人丙○○一同外出裝機達
    七、八次之語。以自彼時起迄今已有一年餘時間，該段期間證人二人復有外出裝
    機七、八次之記錄，顯難苛求其等記憶之深刻，令其等應鉅細靡遺地詳為證述，
    惟其二人確實於九十二年六月二十五日外出裝機乙情復據證人林瑞得於偵訊時證
    述明確，復有卷附裝機申請單、銷貨單、送貨單及統一發票可證，應認證人丙○○確實有收受該筆貨款無誤。至就九十二年六月二十七日前往許明成處裝機情形
    ，證人乙○○則證述：伊記得裝機完畢後已經是晚上十點，在客戶家裡有看到客
    戶（許明成）交付尾款予丙○○，好像是用黃色牛皮紙袋包裝，裝機後伊與丙○○並未回到店內，因為下班時間到了，剛好從埔里回臺中途中會經過伊住處，故
    丙○○直接將伊載回家，然後他說他要回豐原住處等語（參同上開筆錄）；與證
    人丙○○證稱：當天裝機完畢回到臺中約十點多已超過門市下班時間，故沒有回
    到店內，伊有撥打電話與被告聯絡，但聯絡的內容已經忘記了，而證人乙○○住
    在法院、國光路附近，所以順道載他回家等情（參本院卷第一０六頁至第一二七
    頁筆錄）等詞若合符節，並與證人許明成於偵訊時所述情形相符，且有本案之裝
    機申請單、銷貨單、送貨單及統一發票存卷可證。可見確實有該二筆交易存在，
    證人丙○○與證人乙○○亦分別於九十二年六月二十五日、二十七日前往證人林
    瑞得、許明成住處裝機完畢，並收足款項，至為明確。
  (四)至被告雖以其並未在系爭二份裝機申請單上簽名，根本不知有該二筆銷貨單存在
    ，無從知道有該二筆款項而要去催討云云。然依證人丙○○、乙○○、林瑞得、
    許明成之證述內容，參以被告並不否認之銷貨單確實有該二筆交易之存在，證人
    丙○○有出售該二筆貨物予證人林瑞得、許明成，於與乙○○前往裝機後並收足
    款項之事實，應堪認定。雖公司有規定員工外出裝機時，一定要填載裝機申請單
    ，讓店長簽名，業據證人甲○○證述無誤，然其亦證稱該裝機申請單只是總公司
    作為核發裝機人員獎金之依據，只要回傳給公司經伊與副理留俊卿簽核後，也可
    外出裝機，與銷貨或出貨與否並無必然關係，因為實際上也存在店長不在或休假
    而無法經其簽名確認之情況，而如店長要簽核，應該是在督導一欄下簽名等語。
    證人乙○○於偵訊時亦證述稱督導並不用在裝機申請單上簽名等語，告訴代理人
    丁○○於偵訊時亦指稱公司並沒有強制要求督導簽名，只是依照門市作業，經辦
    人員都要讓店長知道（參九十三年度偵字第五七二０號卷第八三頁以下筆錄）。
    可見在裝機人員外出裝機時，經由店長在裝機申請單上督導欄簽名確認，並非是
    外出裝機人員之必然手續，只要向被告報備告知其去向即足，乃為一般作法。雖
    證人丙○○於偵訊及本院審理時，一再證稱裝機申請單上應該要有店長即被告之
    簽名，系爭二筆交易之裝機申請單為何沒有被告之簽名，伊已經忘記了，但伊確
    實有面對面地告訴被告有關伊外出裝機之事實。證人丙○○雖證述其違反公司之
    該項行政規定，未讓被告在該單上簽名，而未敘及實際上該門市部可能存在被告
    未予簽名確認已形成慣例之有利於己之事實，則其證稱確實在外出前即已告知要
    前往裝機乙情，以被告於本院審理時多次供稱伊均信任員工，採取自助管理方式
    之習性，不無可能。況且，被告於偵訊時亦供稱：「（九十二年六月二十五日及
    六月二十七日臺中大墩直營店有賣出電漿電視、音響組合，是否知道此事？）我
    知道有交易，但商品內容及金額多少我不知道，那是丙○○跟另外兩位店員接洽
    的」、「（身為店務長，為何不知道？）丙○○只是跟我講有這二筆交易，或許
    會成交，．．．因為公司會問我業績多少，可能成交的案子有多少，所以丙○○
    才會告訴我交易的情形」、「（是否知道丙○○去裝機的事情？）我知道他去裝
    機，但不知道他去裝哪一件案子的，．．．」、「（你知道他去裝機，為何不知
    道他裝哪些東西？）我沒有簽名，那時我不在現場，他是直接傳給公司」、「（
    既然你不在現場，為何知道他去裝機？）我是事後問其他同仁才知道，那時他們
    有二個人去裝機，．．．」等詞。惟觀告訴人所提被告任職臺中大墩直營門市部
    店務長期間，該門市部之銷售及匯款明細，九十二年六月間該門市部之銷售及匯
    款明細共有五十二筆款項，最高者莫不過二筆銷貨款即三萬六千九百元及一萬零
    五百元，其他僅在數千元，甚至幾百元左右，僅列在九十二年七月份銷售之本案
    二筆款項，交易金額卻高達七萬八千元及二十萬六千九百元（參同上偵卷第三四
    頁至第三五頁），參以證人丙○○陳稱：該門市部於九十二年六月份確實只有該
    二筆產品屬於較大金額交易，其他大筆款項則在七月份才結案，六月份只有收定
    金等語（參本院卷第一二六頁筆錄）。而臺中大墩直營門市部甫於九十二年六月
    間開幕成立，營收情況如何自為總公司關心之焦點，於開幕期間雖有多筆款項入
    帳，然大體而言各筆金額均屬少數，最高不過三萬六千元，身為職司店務擴張管
    理職務之店務長即被告，對於系爭二筆款項高達八萬元及二十一萬六千九百元之
    款項豈有充耳不聞之理，又豈會僅知悉有該二筆交易，證人丙○○與乙○○有外
    出裝機，卻不知道即是去裝設系爭二筆交易之產品？均顯與常情有違。被告一再
    以其並未在裝機申請單上簽名云云置辯，委無可採。
  (五)再者，案發期間，被告身為臺中大墩直營門市部店務長，乃最高位階者，月薪四
    萬八千元，相較於證人丙○○月薪二萬八千元至三萬元左右，自當被賦予更高之
    權責與職務，證人甲○○明確證稱：被告係掌管該店全部營收狀況，包括銷售業
    績、開立發票、匯款回總公司等項均屬被告應該控管之範圍內，縱使實際可能由
    銷售人員越過被告層級直接向總公司報告或訂貨，然被告應負責全部控管業務，
    甚者，在該段開幕期間，只要有任何大筆交易款項成交，全部人員應無不知之理
    等詞歷歷。證人丙○○亦證稱：客戶下單，伊收取定金後，會轉向總公司下需求
    單即銷貨單，伊所收取定金都會交給被告，被告也會知道該定金為何產品，因為
    銷貨單上都會載明產品及客戶名稱，伊交付定金給被告時也會告知他是何客戶的
    何產品，故系爭二筆交易的定金二千元及刷卡費用一萬元，被告都清楚是何筆交
    易之定金（參本院卷第一二六頁、第一二七頁筆錄）。被告亦直承伊確實收到證
    人丙○○所交付之二千元定金及刷卡費一萬元直接繳回公司不諱。以被告身為主
    管，公司對其賦予之職責及證人丙○○所述上開收繳定金及款項之情況，被告自
    不能以其均相信員工，採取自主性管理方式為由，而卸責其上開管考控管之職責
    ，而推諉不知證人丙○○與乙○○去裝設何種產品乙情。
  (六)而證人丙○○係於九十二年六月二十五日前往林瑞得住處裝機畢收回貨款後，於
    當日返回公司時即將七萬八千元款項交予被告，於同年月二十七日前往許明成住
    處裝機完畢返回臺中業已超過門市下班時間，故丙○○與乙○○直接返回住處，
    未再進入公司，翌日才將款項二十萬六千九百元拿至門市櫃檯處交付被告等節，
    業據證人丙○○證述歷歷。被告雖質疑伊確實未收到該筆款項，並請求調閱當時
    監視錄影資料云云。而告訴人亦指稱伊認為被告有收取該二筆款項之唯一證據就
    是證人丙○○證詞，而證人丙○○則堅稱如上情所述。本案雖僅有證人丙○○上
    開證述內容之直接證據，然觀卷附二筆交易之統一發票分別為證人丙○○於九十
    二年六月二十六日（面額八萬元）及同年七月十一日（面額二十一萬六千九百元
    ）所開立，而依告訴代理人丁○○、證人甲○○，及被告亦均不否認於收足款項
    後，才會當場開立發票或事後以郵寄方式寄達客戶。證人丙○○既係與證人乙○○一同前往裝機，並取得足額之尾款，且為證人乙○○所親自見聞，證人丙○○
    如有要侵吞該二筆交易款項之故意，至愚亦不可能在證人乙○○之見證下，向客
    戶取得該二筆交易款項，而冒事後如侵吞該二筆款項時，證人乙○○可能為其已
    收款卻未繳回被告收受之不利說詞之風險；且如證人丙○○故意栽贓被告，既可
    推諉其業已繳交款項被告收執，而要求被告開立發票，何故要於收受款項後，自
    行開立發票，留下犯罪後之跡證？實難理解。況且，案發期間臺中大墩直營門市
    部雖有裝設監視錄影器材，且有監視錄影鏡頭可照到門市部櫃檯處，然案發期間
    因為錄影系統尚未完全設置完善，僅有錄影畫面，沒有存檔，陸續會被新畫面所
    取代，沒有備份等情，業據證人甲○○、丙○○證述翔實，被告對此復不否認，
    是上開資料並未調得，自亦無法為有利於被告之認定。
  (七)被告雖於九十二年六月二十七日曾匯款十七萬九千四百三十七元至總公司，為告
    訴代理人丁○○於偵訊時所不否認，惟該筆款項乃該門市部整個六月份共三十五
    筆之收入總額，並非單筆交易，有前開銷售及匯款明細二份（參同上偵卷第三四
    頁、第三五頁）附卷可稽。證人甲○○雖證稱當日之交易一定要當日繳回公司，
    且當月交易也要開立當月之發票，公司有規定不可因為平衡業績，而將當月業績
    挪至次月業績報帳，但實際上亦存在門市於次月才匯回款項，總公司無法查證也
    只好作次月的銷帳等語（參本院卷第一０四頁筆錄），證人乙○○則更證稱：伊
    並不知道有規定臺中大墩店所收貨款要當日匯回總公司，通常是收達到七、八萬
    元或十幾萬元貨款後，就匯回去公司等語（參本院卷第一四三頁、第一三八頁筆
    錄），證人丙○○復證述：「（有否可能為了平衡每月業績，將本月業績挪到下
    個月報？）有可能，但貨款我們於開幕時間，都馬上繳回去，因為那期間都有主
    管在關心，他們會直接帶貨款回去或當天匯回去，我收到錢馬上會交給被告，他
    如何處理我不知道」（參本院卷第一二七頁筆錄）。可見門市部為平衡業績，私
    下確實有彙整多筆小額款項達到某數額後，才匯款回公司，而非單日結帳後即行
    匯款，亦有出現於次月報帳之情況。而銷售單、發票皆有聯號，不得撕毀，由被
    告控管，並於月底攜回總公司開會時再換新資料帶回門市部，為證人甲○○證述
    如前。而系爭一筆八萬元款項雖係九十二年六月二十六日開立發票，卻經總公司
    列在九十二年七月四日之未收帳款，而另筆二十一萬六千九百元款項則係開立同
    年七月十一日發票，並作該日未收帳款，此觀偵查卷附第六十頁以下東雅公司對
    帳單可明。身負控管銷貨單、發票、匯款職責之被告顯然有意將系爭二筆款項列
    入九十二年七月份款項內，而被告雖有將九十二年六月份其任職期間之銷貨收入
    款項十七萬九千四百三十七元匯入總公司帳戶內，然其於九十二年七月份即陸續
    請假未到公司上班，自九十年八月一日起無故連續曠職達三日以上，同年八月十
    四日經告訴人公告免職，有該人事命令乙份存卷可據（參同上偵卷第四九頁），
    而本案系爭二筆款項復均計入九十二年七月份銷貨款項，並不在被告匯回之六月
    份之十七萬九千四百三十七元內。被告既身為東雅公司臺中地區店務長，熟稔門
    市部有私將當月業績之營業額挪至次月報帳，而不為公司所察覺之情況，其趁系
    爭二筆交易款項列入九十二年七月份應收帳款，且依公司約於一、二個月後才對
    帳，自可延緩其遭發覺挪用之時間，並非難以想像。況且被告於偵訊業已坦認伊
    有積欠合庫房貸、中國、渣打、國際、玉山等行庫之欠款，於本院審理時復供認
    案發當時月薪約四萬八千元，伊使用信用卡，大部分只繳納最低應繳金額，其中
    合庫之信用卡帳則因金額較小則不會這樣繳，而其他消費金額較大者，伊則會繳
    納比最低應繳金額稍高些之金額，每月約繳納五、六千元，此外，另要負擔每月
    近二萬元房屋貸款（參本院卷第一五三頁、第一五七頁筆錄），足見依被告經濟
    能力並非豐厚，其利用公司對帳間之空檔，先行挪用上該二筆款項，非無侵占之
    動機可言。
  (八)綜上所陳，被告顯然知悉證人丙○○與乙○○前往林瑞得及許明成處裝設該二產
    品，被告既然知悉證人等人前往裝機，對於證人丙○○等人遲未繳回該二筆款項
    而不予聞問，甚或向公司反應，以避免公司或他相關人員對其存有是否侵占或催
    討款項不力之負面印象，卻此不為，即有可疑。被告徒以其並未在裝機申請單上
    簽名，欲推卸其知悉丙○○與乙○○確實有去裝機，進而否認丙○○返回店內後
    當日或翌日於門市部上址交付該二筆款項之事實，顯無可採。本件事證業臻明確
    ，被告有業務侵占犯行洵堪認定。
二、核被告所為，係犯刑法第三百三十六條第二項之業務侵占罪。被告先後二次犯行
    ，時間緊接，手段相同，所犯構成要件復相同，顯係基於概括犯意反覆為之，為
    連續犯，依刑法第五十六條規定以一罪論處，並依法加重其刑。爰審酌被告任職
    告訴人公司，不思奮發向上，努力工作，反因經濟陷於窘境，竟起意侵占業務上
    款項，犯後復飾詞否認犯行，不知悔改，未與告訴人達成和解，顯無悔意等一切
    情狀，量處如主文所示之刑。
據上論斷，應依刑事訴訟法第二百九十九條第一項前段，刑法第五十六條、第三百三
十六條第二項，罰金罰鍰提高標準條例第一條前段，判決如主文。
中      華      民      國      九十三      年    十二    月    八      日
                                        審判長法  官  張靜琪
                                              法  官  王鏗普
                                              法  官  賴妙雲
右正本證明與原本無異。
如不服本判決，應於送達後十日內向本院提出上訴狀 （須附繕本） ，上訴於台灣高等
法院台中分院。
                                              書記官
中      華      民      國      九十三      年    十二    月    八      日
附錄論罪科刑法條
刑法第三百三十六條第二項
第  336 條  (公務公益侵占罪、業務侵占罪)
            對於公務上或因公益所持有之物，犯前條第一項之罪者，處一年以上七年
            以下有期徒刑，得併科五千元以下罰金。
            對於業務上所持有之物，犯前條第一項之罪者，處六月以上五年以下有期
            徒刑，得併科三千元以下罰金。
            前二項之未遂犯罰之。
